【裁判字號】    95,抗,281
【裁判日期】    950426
【裁判案由】    聲請撤銷緩刑
【裁判全文】
臺灣高等法院刑事裁定                   95年度抗字第281號
再抗告人
即受刑人  甲○○
上列再抗告人因撤銷緩刑案件，不服本院中華民國95年4 月10日
所為裁定（95年度抗字第281 號），提起抗告，本院裁定如下：
    主  文
再抗告駁回。
    理  由
一、按依刑事訴訟法第415 條規定：對於抗告法院之裁定，不得
    再行抗告，但對於其就下列抗告所為之裁定，得提起再抗告
    ：(一)對於駁回上訴之裁定抗告者。(二)對於因上訴逾期聲請回
    復原狀之裁定抗告者。(三)對於聲請再審之裁定抗告者。(四)對
    於第477 條定刑之裁定抗告者。(五)對於第486 條聲明疑義或
    異議之裁定抗告者。(六)證人、鑑定人、通譯及其他非當事人
    對於所受之裁定抗告者。前項但書之規定，於依第405 條不
    得抗告之裁定，不適用之。
二、本件再抗告人即受刑人甲○○前因犯竊盜案件（臺灣臺北地
    方法院93年度簡上字第69號），經臺灣臺北地方法院依保安
    處分執行法第74條之2 第2 款及第74條之3 規定裁定撤銷緩
    刑（95年度撤緩字第12號），再抗告人不服臺灣臺北地方法
    院裁定，提起抗告，經本院以抗告無理由，於95年4 月10日
    以94年度抗字第281 號裁定駁回其抗告。而該裁定非屬上開
    刑事訴訟法第415 條第1 項但書所列情形，依上開說明，本
    院95年度抗字第281 號裁定應屬不得再抗告者，乃再抗告人
    對於前開裁定提起再抗告，顯非合法，應予駁回。
三、至再抗告意旨固指稱：再抗告人於95年3 月28日提出再抗告
    狀，並於抗告狀上記載理由後補，而因向檢察署書記官索回
    相關資料未有回應，才另行收集資料以為抗告理由，直至95
    年4 月14日始收集完成而行再提出，孰料於95年4 月16日即
    收到駁回抗告之裁定，為此提出再抗告云云。惟查：本件再
    抗告人不服臺灣臺北地方法院95年度撤緩字第12號裁定，於
    95年3 月28日提起抗告，該抗告狀於理由及事實欄內僅記載
    「後補」，後臺灣臺北地方法院於95年4 月4 日檢附相關卷
    宗函送本院，繫屬本院以95年度抗字第281 號審理。嗣迄至
    本院95年4 月10日裁定時，仍未見再抗告人上開抗告狀內所
    稱「後補」之理由，是再抗告人於95年4 月14日始行提出之
    抗告理由狀，本院已無從審酌。況再抗告人遭撤銷緩刑之原
    因，係於緩刑期間內施用第二級毒品安非他命，經臺灣臺北
    地方法院認定屬實，而以94年度毒聲字第967 號裁定送觀察
    勒戒確定（按再抗告人就該裁定並未提起抗告，有本院再抗
    告人全國前案紀錄表在卷可按）。是再抗告人於95年4 月14
    日抗告理由狀中所稱：伊於偵查所為施用毒品之自白係屬不
    實云云，亦非本院所得審認，其抗告仍無理由，附此敘明。
四、據上論結，應依刑事訴訟法第415 條裁定如主文。
中    華    民    國    95    年    4     月    26    日
                  刑事第十七庭審判長法  官  陳貽男
                                    法  官  高明哲
                                    法  官  許仕楓
以上正本證明與原本無異。
不得再抗告。
                                    書記官  劉貞達
中    華    民    國    95    年    4     月    27    日


司法院資訊處製作；財團法人民間司法改革基金會備份。
